【裁判字號】    90,交易,177
【裁判日期】    900717
【裁判案由】    過失致死等
【裁判全文】
臺灣雲林地方法院刑事判決
    公  訴  人  臺灣雲林地方法院檢察署檢察官
    被      告  乙○○
右列被告因過失致死等案件，經檢察官提起公訴（九十年度偵字第二三四七號），及
移送併辦（九十年度偵字第二五五九號），本院判決如左：
    主  文
乙○○服用酒類，不能安全駕駛動力交通工具而駕駛，處有期徒刑貳月，如易科罰金
，以參佰元折算壹日；又因過失致人於死，處有期徒刑陸月，如易科罰金，以參佰元
折算壹日；應執行有期徒刑柒月，如易科罰金，以參佰元折算壹日，緩刑參年。
    事  實
一、乙○○於民國九十年五月八日凌晨一時許起，在雲林縣臺西鄉五港村某ＫＴＶ飲
    用高梁酒約二杯後，已達不能安全駕駛動力交通工具之狀態，竟仍於同日凌晨三
    時許，酒後駕駛車號Ｙ５─６８９８號自小客車，於同日凌晨三時三十分許，由
    東屯往斗南（即西往東）方向行駛，行經雲林縣虎尾鎮○○○號○路廿七公里五
    百公尺處（即廉使段空訓中心前）之交岔路口時，原應注意汽車駕駛人飲酒後其
    吐氣所含酒精成份超過每公升○．二五毫克以上者，不得駕車；行車速度，依標
    誌之規定，而該路段速限在每小時六十公里以下；又汽車行駛至交岔路口，其行
    進應遵守燈光號誌之指示，而行經閃光黃燈交岔路口時，閃光黃燈表示「警告」
    ，車輛應減速接近，注意安全，小心通過，且依當時天候為雨天、夜間有照明、
    道路為直路、路面溼潤、無缺陷、無障礙物及視距良好等客觀環境判斷，亦無不
    能注意之情事。詎乙○○駕車疏未注意上揭規定，竟仍貿然於酒後反應遲頓情況
    下，以時速約七、八十公里之高速超速行駛，適有黃鏡煌駕駛車號ＳＱ－６９６
    ２號自小貨車，由空訓中心往建國一村（即北往南）方向駛來，亦疏未注意其應
    先停於交岔路口前，讓幹道車優先通行後，方得續行，即驟然穿越該交岔路口，
    乙○○發現時已不及煞閃，致乙○○所駕自小客車車頭撞擊黃鏡煌自小貨車右前
    車門處，造成黃鏡煌受有頭部挫傷、全身多處瘀血等傷害，引發顱內出血，於送
    醫途中死亡。嗣於同日上午五時六分許，經警員對乙○○施以酒精濃度測試，測
    得其呼氣所含酒精濃度為每公升○．四六毫克。
二、案經被害人黃鏡煌之子丙○○訴由雲林縣警察局虎尾分局報請臺灣雲林地方法院
    檢察署檢察官相驗後自動簽分偵查起訴。
    理  由
一、右揭事實，迭經被告乙○○於警訊及偵審中坦白承認，核與告訴人丙○○指訴被
    害人黃鏡煌因本件車禍死亡，及證人即前往現場處理之警員甲○○證述之情節相
    符。復有酒精濃度測試報告單、道路交通事故調查報告表各一紙及現場照片六幀
    附卷可參。而被害人黃鏡煌確因本件車禍受有頭部挫傷，導致顱內出血而死亡一
    情，亦經檢察官督同檢驗員相驗屬實，並製有相驗屍體證明書、驗斷書及勘驗筆
    錄各一份及相驗照片三幀附卷足憑。
二、按汽車駕駛人飲酒後其吐氣所含酒精成份超過每公升○．二五毫克以上者，不得
    駕車；行車速度，依標誌之規定；又汽車行駛至交岔路口，其行進應遵守燈光號
    誌之指示，而行經閃光黃燈交岔路口時，閃光黃燈表示「警告」，車輛應減速接
    近，注意安全，小心通過，道路交通安全規則第一百十四條第二款、第九十三條
    第一項及道路交通標誌標線號誌設置規則第二百十一條第一項第一款分別定有明
    文。本件被告駕駛汽車途經肇事地點時，自應注意上述道路交通法規，小心駕駛
    謹慎為之，且依當時雨天、夜間有照明、道路為直路、路面溼潤、無缺陷、無障
    礙物及視距良好等客觀環境判斷狀況，又非不能注意，竟疏未注意，仍於酒後以
    時速約七、八十公里之高速超速行駛，於行經黃色閃光燈之交岔路口，亦未減速
    慢行，以致肇事，其過失至為明顯。雖被害人黃鏡煌駕駛自小貨車，行經上開路
    口，疏未注意其應先停於交岔路口前，讓幹道車優先通行後，方得續行，即驟然
    穿越該交岔路口，亦屬有過失，惟仍無從解免被告過失之責。被告上開過失行為
    與被害人之死亡結果間，具有相當因果關係。本件事證明確，被告酒醉駕車及過
    失致死犯行均堪認定。
三、核被告所為，係犯刑法第一百八十五條之三服用酒類不能安全駕駛罪及第二百七
    十六條第一項之過失致人於死罪。被告所犯上開二罪，犯意各別，構成要件不同
    ，應分論併罰之。又被告因酒醉駕車致人死亡，而應負過失致人於死之刑事責任
    ，自應依道路交通管理處罰條例第八十六條第一項之規定，就其過失致人於死部
    分加重其刑。爰審酌被告於飲酒後駕車，無視政府大力宣導之禁令，又肇致本件
    車禍，過失程度非輕，且使被害人黃鏡煌死亡，被害人家屬深受喪親之痛，惟念
    被告並無犯罪前科紀錄，素行尚良好，及其飲酒不多，酒醉程度尚非嚴重，並於
    肇事後，與被害人家屬達成民事和解（有雲林縣西螺鎮調解委員會調解書可參）
    ，賠償新臺幣三百零六萬元，取得告訴人之原諒，暨其犯後坦承犯行，態度尚佳
    等一切情狀，分別量處如主文所示之刑，併均諭知易科罰金之折算標準，及定其
    應執行刑，以資懲儆。末查被告前未曾受有期徒刑以上刑之宣告，有卷附台灣雲
    林地方法院檢察署刑案資料查註紀錄表及台灣高等法院被告全國前案紀錄表各一
    份可按，其因一時失慮及過失，罹犯本件上開二罪，犯後已深知悔悟，經受本件
    罪刑宣告之教訓後，當益知警惕而無再犯之虞，本院因認上開對其所宣告之刑，
    以暫不執行為適當，爰均併宣告緩刑三年，以啟自新。
四、移送併辦部分（九十年度偵字第二五五九號）與本件被告已起訴之服用酒類不能
    安全駕駛部分行為屬同一事實，為起訴效力所及，本院自應併予審理。
據上論斷，應依刑事訴訟法第二百九十九條第一項前段，道路交通管理處罰條例第八
十六條第一項，刑法第一百八十五條之三、第二百七十六條第一項、第五十一條第五
款、第四十一條第一項前段、第七十四條第一款，罰金罰鍰提高標準條例第一條前段
、第二條，判決如主文。
本案經檢察官林良蓉到庭執行職務。
中      華      民      國      九十      年      七      月    十七    日
                                        臺灣雲林地方法院刑事第一庭
                                            法  官  廖  國  勝
右正本證明與原本無異。
如不服本判決，應於判決送達後十日內向本院提出上訴狀( 應附繕本 )。
                                            書記官  顏  錦  清
中      華      民      國      九十      年      七      月    十七    日
附錄本案論罪科刑法條全文：
刑法第一百八十五條之三：
服用毒品、麻醉藥品、酒類或其他相類之物，不能安全駕駛動力交通工具而駕駛者，
處一年以下有期徒刑、拘役或三萬元以下罰金。
刑法第二百七十六條第一項：
因過失致人於死者，處二年以下有期徒刑、拘役或二千元以下罰金。


司法院資訊處製作；財團法人民間司法改革基金會備份。
